# 公开发行证券的公司信息披露编报规则第 15 号——财务报告的一般规定披露问题

提问人：zhongzhao433 时间：2015-05-07 23:16:07
公开发行证券的公司信息披露编报规则第 15 号——财务报告的一般规定（ 2014 年修订）对披露格式做了修订，像营业收入的前五大都不需要进行披露，记得以前证监会是对收入要披露前五大和按产品披露，现在将这种强制性披露在证监会 54 号文件删除了，想问： 1 、删除这些披露的背景是什么或者说处于什么样的考虑而不用披露了？ 2 、注册会计师是否可以增加这部分的披露，是否会加大注册会计师的责任？

回答人：chenyiwei
1 、主要考虑是这些信息在年度报告的“管理层讨论与分析——董事会报告”中是要求披露的，因此财务报表附注中就不再重复披露了。 2 、 15 号编报规则规定的披露内容是最低要求，并不禁止管理层自行增加认为需要披露的内容，但增加披露内容将相应加大管理层的会计责任和注册会计师的审计责任。